【裁判字號】    97,消債更,1324
【裁判日期】    971013
【裁判案由】    更生事件
【裁判全文】
臺灣板橋地方法院民事裁定          97年度消債更字第1324號
聲  請  人  甲○○
                        樓
上列當事人聲請消費者債務清理事件，本院裁定如下：
    主  文
債務人甲○○自中華民國九十七年十月十三日下午四時起開始更
生程序。
    理  由
一、按法院開始更生程序之裁定，應載明其年、月、日、時，並
    即時發生效力，消費者債務清理條例（下稱債清條例）第45
    條第1 項定有明文。
二、本件債務人主張：其有不能清償債務情事，前於民國97年5
    月28日已提出債權人清冊，以書面向最大債權金融機構香港
    商上海匯豐銀行股份有限公司（下稱匯豐銀行）請求共同協
    商債務清償方案，嗣經匯豐銀行收受後以申請文件不符規定
    ，通知補正。債務人遂依通知於97年6 月9 日補正所有事項
    （匯豐銀行已於97年6 月13日收受），詎匯豐銀行仍於97年
    6 月24日以債務人提出之申請書有增刪及未附上債權人清冊
    為由退件，拒絕與債務人協商。依債清條例153 條規定，應
    視同協商不成立，債務人得逕向法院聲請更生。且債務人無
    擔保或無優先權之債務總額未逾新臺幣1,200 萬元，復未經
    法院裁定開始清算程序或宣告破產，爰向本院聲請更生等語
    。經查：債務人所主張之上開事實，業據提出所得清單、財
    產歸屬清單、勞工保險投保資料、債權人清冊各1 份、前置
    協商退件函2 份、前置協商補件函1 份、請求協商存證信函
    1 份（附件「債權人清冊」；日期97年5 月27日）、補正存
    證信函1 份（附件「申請書」、「身份證影本」、「勞工保
    險投保資料」、「財產狀況及收支說明書」、「戶口名簿」
    、「財團法人聯合徵信中心當事人綜合信用報告（97年5 月
    13日列印)」 、「薪資明細表」、「各類所得清單」；日期
    97年6 月9 日）等為證，應可認為真正。經本院審酌，債務
    人既於97年6 月13日已遵期補正銀行公會所訂協商應檢附相
    關資料向最大債權銀行請求協商，最大債權銀行單執債務人
    所提出申請書有增刪（於註1 部分剛除「及催理措施」記載
    ）及未提出債權人清冊（承前述，債務人於97年5 月27日提
    出請求時，已檢附債權人清冊；並於97年6 月9 日補下函中
    再加提出財團法人聯合徵信中心當事人綜合信用報告。）為
    由，不進行協商，自難認有正當事由，而自97年6 月13日起
    算既逾30日，依債清條例第153 條規定，本件應認已符視為
    協商不成立之要件，附此敘明。此外，本件又查無債務人有
    消費者債務清理條例第6 條第3 項、第8 條或第46條各款所
    定駁回更生聲請之事由存在，則債務人聲請更生，應屬有據
    ，爰裁定如主文。
中    華    民    國    97    年    10    月    13    日
              民事第一庭    法      官  黃信滿
上為正本係照原本作成
本件不得抗告
本裁定已於97年10月13日下午4時時公告。
中    華    民    國    97    年    10    月    13    日
                            書  記  官  林月蓉


司法院資訊處製作；財團法人民間司法改革基金會備份。
